

DISEÑADOR WEB JR

Me considero una persona amable, empática, responsable comprometida con su trabajo. Tengo experiencia en identificar y resolver problemas. Me gusta aprender cosas nuevas y me encuentro interesada en el área de la IT. Actualmente me encuentro cursando una certificación de Desarrollo web.

CONTACTO

- daniela.i.velazco@gmail.com
- (52) 5545836335

HABILIDADES

- Colaborativa
- Adaptabilidad
- Empática
- Trabajo en equipo
- JAVASCRIPT
- HTML
- CSS
- SAP

IDIOMAS

Inglés

Español

Daniela Itzel Velazco Diaz

EXPERIENCIA LABORAL

Ejecutivo mesa de control

HOSPITAL SAN ANGEL INN 2021-2023

- Coordiné y supervisé el flujo de trabajo, garantizando una operación fluida y evitando así contratiempos.
- Implementé estrategias para tratar de mejorar la eficiencia y la satisfacción del cliente.
- Mantuve una comunicación constante y efectiva con diferentes áreas de la empresa, asegurando una correcta aplicación de procesos y entrega del trabajo correcto.

Auxiliar de farmacia

HOSPITAL SAN ANGEL INN 2020-2021

- Proporcioné atención y asesoramiento personalizado al personal de enfermería, médicos y proveedores.
- Colaboré en la gestión y organización de inventarios, asegurando la disponibilidad de medicamentos y productos.
- Mantuve un ambiente limpio y ordenado, cumpliendo con los estándares de calidad y seguridad establecidos (acondicionamiento del medicamento)
- Realice la recepción de medicamento por parte de proveedor así como ingresar y procesar las facturas, utilizando el sistema SAP

Repartidor de farmacia

HOSPITAL SAN ANGEL INN

2019-2020

- Entrega de forma correcta y eficiente las solicitudes del área de enfermería.
- · Verificación del surtido, almacenamiento y acondicionamiento correcto de medicamentos

EDUCACIÓN

2024

COLEGIO DE CIENCIAS Y 2013 - 2016 **HUMANIDADES PLANTEL ORIENTE**

Técnico Laboratorista Químico

MUJER DIGITAL JUNIOR ACHIEVEMENT

Desarrollo Web